【裁判字號】    99,上訴,2343
【裁判日期】    991026
【裁判案由】    違反臺灣地區與大陸地區人民關係條例等
【裁判全文】
臺灣高等法院刑事判決                99年度上訴字第2343號
上  訴  人  臺灣板橋地方法院檢察署檢察官
被      告  甲○○
選任辯護人  葉繼學律師
上  訴  人
即  被  告  乙○○
被      告  丙○○
前列二人共同
指定辯護人  蔡錦得律師（義務辯護律師）
上列上訴人因被告違反臺灣地區與大陸地區人民關係條例等案件
，不服臺灣板橋地方法院98年度訴字第3698號、第3839號、第44
76號，中華民國99年3月2日、99年5月18日第一審判決（起訴案
號：臺灣板橋地方法院檢察署97年度偵字第29303、33440號；追
加起訴案號：98年度偵字第30378號、98年度偵緝字第2178號）
，提起上訴，本院判決如下：
    主  文
原判決關於甲○○有罪部分、乙○○部分均撤銷。
甲○○如附表所示之罪，各處如各該附表所示之刑，應執行有期
徒刑陸年。扣案如附表二所示之物均沒收。
乙○○共同意圖營利，違反不得使大陸地區人民非法進入臺灣地
區之規定，處有期徒刑壹年陸月。又犯共同使公務員登載不實文
書罪，處有期徒刑肆月。應執行有期徒刑壹年捌月。緩刑肆年，
緩刑期內付保護管束，並應向公益團體、地方自治團體或社區提
供貳佰小時之義務勞務。扣案如附表二所示之物均沒收。
其他上訴駁回。
    事  實
一、甲○○與真實姓名年籍不詳、綽號「阿西」之成年男子及綽
    號「阿紅」之成年女子，均明知大陸地區人民非經主管機關
    許可，不得擅自進出臺灣地區，竟共同基於意圖營利使大陸
    地區人民非法進入臺灣地區及行使使公務員登載不實文書之
    犯意聯絡，由「阿西」負責出資，甲○○負責在臺灣地區以
    免費招待至大陸地區旅遊及可獲每月新臺幣（下同）3萬元
    不等之報酬等條件，引誘、招攬無配偶而有意願與大陸地區
    女子「假結婚」之臺灣地區單身男子，至大陸地區與有意來
    臺之大陸地區女子虛偽辦理結婚手續，並負責教導該等臺灣
    地區男子辦理假結婚手續之相關流程、接受內政部警政署入
    出境管理局（自民國96年1月2日起已改制為內政部入出國及
    移民署，下稱移民署）官員面談等技巧，以掩飾渠等係假結
    婚之事實，及負責為以假結婚為手段來臺的大陸地區女子承
    租住處供其等居住；「阿紅」則負責在大陸地區招攬欲藉「
    假結婚」來臺從事賣淫之大陸籍女子。甲○○、「阿西」、
    「阿紅」並與該等大陸地區女子約定可先為其等代墊來臺之
    機票及相關手續等費用約15萬元，迨其等順利來臺從事賣淫
    工作後，再自其等之賣淫所得中抽取約20萬元之佣金作為對
    價而牟利之。嗣甲○○、「阿西」、「阿紅」即與蘇恩儀、
    雷雨農、熊志浩、江言鏞、李文傑、余錫龍、乙○○為下列
    之行為：
(一)、甲○○明知蘇恩儀與大陸地區女子谷影（另經檢察官為職權
    不起訴處分）並無結婚之真意，仍與蘇恩儀、「阿西」、「
    阿紅」基於意圖營利使大陸地區人民非法進入臺灣地區及行
    使使公務員登載不實事項於職務上所掌公文書之犯意聯絡，
    並與谷影基於行使使公務員登載不實事項於職務上所掌之公
    文書之犯意聯絡，由甲○○、「阿西」、「阿紅」安排，蘇
    恩儀與谷影遂於如附表一編號1所示之時間、地點辦理結婚
    登記，並約定谷影應每月給付蘇恩儀如附表一編號1所示之
    代價。嗣蘇恩儀返回臺灣，即持上開結婚公證書向財團法人
    海峽交流基金會（下稱海基會）申請驗證，取得認證之證明
    書，再於如附表一編號1所示之時間，以谷影為其配偶欲來
    臺團聚為由，持上開內容不實之文件向移民署申請讓谷影入
    境臺灣，致移民署承辦人員於實質審查後，誤發給谷影中華
    民國臺灣地區入出境許可證，准其入境臺灣，嗣谷影即於附
    表一編號1所示之時間、地點非法進入臺灣地區；蘇恩儀、
    谷影並於如附表一編號1所示時間，持結婚公證書及海基會
    出具之證明書，至如附表一編號1所示戶政事務所，填具結
    婚登記申請書，申請辦理結婚戶籍登記，使該管公務員未經
    實質審查，而將如附表編號1所示之不實事項登載於其職務
    上所掌之公文書即戶口名簿、戶籍登記簿電腦檔案、蘇恩儀
    之國民身分證上，並核發記載蘇恩儀與谷影已結婚之戶籍謄
    本，足以生損害於戶政機關對於戶政管理之正確性。嗣谷影
    於96年12月1日居留期滿返回大陸地區後，蘇恩儀復持上開
    內容不實之戶籍謄本向移民署申請讓谷影入境臺灣團聚而行
    使之，致移民署准許谷影入境臺灣，谷影即於97年1月19日
    、97年7月25日以團聚名義，搭機抵達桃園國際機場，而非
    法入境臺灣，蘇恩儀則因使谷影非法進入臺灣地區之行為獲
    取共計30萬元之不法利益。
(二)、甲○○明知雷雨農與大陸地區女子黃玉梅（另經檢察官為職
    權不起訴處分）並無結婚之真意，仍與雷雨農、「阿紅」、
    「阿西」共同基於使大陸地區人民非法進入臺灣地區之犯意
    聯絡(起訴書贅載「與甲○○、『阿紅』、黃玉梅共同基於
    行使使公務員登載不實事項於職務上所掌公文書之犯意」)
    ，由甲○○、「阿西」、「阿紅」安排，雷雨農與黃玉梅遂
    於如附表一編號2所示之時間、地點辦理結婚登記，並約定
    黃玉梅應每月給付雷雨農如附表一編號2所示之代價。嗣雷
    雨農返回臺灣，即持上開結婚公證書向海基會申請驗證，取
    得認證之證明書，再於如附表一編號2所示之時間以黃玉梅
    為其配偶欲來臺團聚為由，持上開內容不實之文件向移民署
    申請讓黃玉梅入境臺灣，致入出境管理局承辦人員於實質審
    查後，誤發給黃玉梅中華民國臺灣地區入出境許可證，准其
    入境臺灣。嗣黃玉梅即於附表一編號2所示之時間、地點非
    法進入臺灣地區。
(三)、甲○○明知熊志浩與大陸地區女子覃玉華並無結婚之真意，
    仍與熊志浩、「阿紅」、「阿西」共同基於使大陸地區人民
    非法進入臺灣地區之犯意聯絡(起訴書贅載「與甲○○、『
    阿紅』、覃玉華共同基於行使使公務員登載不實事項於職務
    上所掌公文書之犯意」) ，由甲○○、「阿西」、「阿紅」
    安排，熊志浩與覃玉華遂於如附表一編號3所示之時間、地
    點辦理結婚登記，並約定覃玉華應每月給付熊志浩如附表一
    編號3所示之代價。嗣熊志浩返回臺灣，即持上開結婚公證
    書向海基會申請驗證，取得認證之證明書，於如附表一編號
    3所示之時間，以覃玉華為其配偶欲來臺團聚為由，持上開
    內容不實之文件向移民署臺北縣服務站申請讓覃玉華入境臺
    灣，但因熊志浩未通過移民署官員之面談，而未准許覃玉華
    入境致未得逞。
(四)、甲○○明知江言鏞、李文傑、余錫龍、乙○○分別與大陸地
    區女子劉麗、何爽、李婷、姜志南並無結婚之真意，仍分別
    與江言鏞、李文傑、余錫龍、乙○○、「阿西」、「阿紅」
    基於意圖營利使大陸地區人民非法進入臺灣地區及使公務員
    登載不實事項於職務上所掌之公文書之犯意聯絡，並分別與
    劉麗、何爽、李婷、姜志南基於使公務員登載不實事項於職
    務上所掌之公文書之犯意聯絡(起訴書均誤載為「基於行使
    使公務員登載不實事項於職務上所掌之公文書之犯意聯絡」
    ) ，由甲○○、「阿西」、「阿紅」安排，江言鏞與劉麗、
    李文傑與何爽、余錫龍與李婷、乙○○與姜志南遂分別於如
    附表一編號4至7所示之時間、地點辦理結婚登記，並分別約
    定以如附表一編號4至7所示之代價作為渠等辦理假結婚之報
    酬。嗣江言鏞等人返回臺灣後，即分別持上開結婚公證書向
    海基會申請驗證，取得認證之證明書，再於如附表一編號4
    至7所示之時間以其大陸籍配偶欲來臺團聚為由，持上開內
    容不實之文件向移民署申請讓劉麗等人入境臺灣，致移民署
    承辦人員於實質審查後，誤發給劉麗等人中華民國臺灣地區
    入出境許可證，准渠等入境臺灣，劉麗等人即於附表一編號
    4至7所示之時間、地點非法進入臺灣地區。江言鏞等人並於
    如附表一編號4至7所示時間，持結婚公證書及海基會出具之
    證明書，至如附表一編號4至7所示戶政事務所，填具結婚登
    記申請書，申請辦理結婚戶籍登記，使該管公務員未經實質
    審查，而將如附表一編號4至7所示之不實事項登載於其職務
    上所掌之公文書即戶口名簿、戶籍登記簿電腦檔案、江言鏞
    等人之國民身分證上，並據以核發記載江言鏞等人已與大陸
    地區女子結婚之戶籍謄本，足以生損害於戶政機關對於戶政
    管理之正確性。
二、甲○○與趙士綱、綽號「阿和」(即「小林」)之真實姓名年
    籍不詳成年男子及綽號「阿紅」之真實姓名年籍不詳成年女
    子，均明知大陸地區人民非經主管機關許可，不得擅自進出
    臺灣地區，趙士綱並明知己並無與大陸地區女子王明菊結婚
    之真意，竟共同基於意圖營利使大陸地區人民非法進入臺灣
    地區及使公務員登載不實事項於職務上所掌公文書之犯意聯
    絡，並與王明菊基於使公務員登載不實事項於職務上所掌公
    文書之犯意聯絡(起訴書誤載為「基於行使使公務員登載不
    實事項於職務上所掌之公文書之犯意聯絡」) ，透過甲○○
    、「阿和」(即小林)、「阿紅」之安排，而於如附表一編號
    8所示之時間、地點辦理結婚登記，並由「阿西」(即「小林
    」)  支付59,500元予趙士綱作為報酬，甲○○、「阿和」(
    即「小林」) 、「阿紅」並與王明菊約定可先為其代墊來臺
    之機票及相關手續等費用約15萬元，迨其順利來臺從事賣淫
    工作後，再自王明菊賣淫所得中抽取約20萬元之佣金作為對
    價而牟利之。嗣趙士綱返回臺灣後，即持上開結婚公證書向
    海基會申請驗證，取得認證之證明書，再於如附表一編號8
    所示之時間以其大陸地區配偶欲來臺團聚為由，持上開內容
    不實之文件向移民署申請讓王明菊入境臺灣，致移民署承辦
    人員於實質審查後，誤發給王明菊中華民國臺灣地區入出境
    許可證，准其等入境臺灣，王明菊即於附表一編號8所示之
    時間、地點非法進入臺灣地區。趙士綱並於如附表一編號8
    所示時間，持結婚公證書及海基會出具之證明書，至如附表
    一編號8所示戶政事務所，填具結婚登記申請書，申請辦理
    結婚戶籍登記，使該管公務員未經實質審查，而將如附表一
    編號8所示之不實事項登載於其職務上所掌之公文書即戶口
    名簿、戶籍登記簿電腦檔案，及趙士綱之國民身分證上，並
    據以核發記載其已與大陸地區女子結婚之戶籍謄本，足以生
    損害於戶政機關對於戶政管理之正確性。
三、嗣經警對甲○○所持用之0000000000號行動電話實施通訊監
    察，並於97年10月8日在臺北縣三重市○○街51號5樓甲○○
    住處執行搜索，當場扣得如附表二所示之物，始循線查獲上
    情。
四、案經臺灣板橋地方法院檢察署檢察官指揮臺北市政府警察局
    刑事警察大隊偵查後提起公訴暨追加起訴，及臺北市政府警
    察局移送臺灣臺北地方法院檢察署檢察官呈請臺灣高等法院
    檢察署檢察長核轉臺灣板橋地方法院檢察署檢察官偵查後追
    加起訴。
    理  由
壹、撤銷部分（即被告甲○○、乙○○部分）：
一、證據能力有無之判斷：
    本件認定事實所引用之本件卷內所有卷證資料（包含人證與
    文書證據、物證等證據），並無證據證明係公務員違背法定
    程序所取得；而檢察官、被告對本院提示之卷證，亦均表示
    同意作為證據等語在卷（見本院卷第95頁反面、第128頁）
    ，且卷內之文書證據及證人於審判外之陳述，亦無刑事訴訟
    法第159條之4之顯有不可信之情況與不得作為證據之情形，
    且被告未曾提及檢察官在偵查時，有任何不法取供之情形，
    且客觀上並無顯不可信之情況。綜上，依刑事訴訟法第159
    條至159條之5之規定，本件認定事實所引用之本件卷證所有
    證據（包含人證與文書證據、物證等證據），均有證據能力
    ，合先敘明。
二、前揭事實，業據被告甲○○、乙○○於原審及本院審理時均
    坦認不諱，並經證人蘇恩儀、雷雨農、趙士綱、熊志浩、江
    言鏞、李文傑、余錫龍、谷影、黃玉梅、劉麗、姜志南分別
    證述明確，並有臺北市政府警察局刑事警察大隊搜索扣押筆
    錄、扣押物品目錄表、監聽譯文、旅客入出境紀錄查詢、大
    陸地區人民入出臺灣地區申請書、臺灣地區人民申請大陸地
    區配偶來臺團聚資料表、戶籍謄本、大陸地區人民進入臺灣
    地區保證書、財團法人海峽交流基金會證明、結婚公證書、
    面談結果建議表、移民署面談紀錄、入境登記表、員工職務
    證明、分局查訪紀錄表、大陸地區人民申請來臺查詢、流動
    人口登記聯單等資料在卷可稽，復有如附表二所示之物扣案
    足資佐證，足徵被告甲○○、乙○○之自白均與事實相符，
    堪予採信。是本件事證明確，被告甲○○、乙○○之犯行，
    洵堪認定。
三、按臺灣地區與大陸地區人民關係條例第79條第1項對於違反
    同條例第15條第1款所定不得使大陸地區人民非法進入臺灣
    地區之處罰，旨在防止大陸地區人民非法進入臺灣地區，以
    維護臺灣地區之安全與安定；所稱「非法」，自應從實質上
    之合法性予以判斷，凡評價上違反法秩序之方法，均屬「非
    法」，故在大陸地區通謀虛偽結婚，以不實之結婚證明辦理
    相關戶籍登記、入境等手續，憑以進入臺灣地區，其所持之
    入境許可文件雖係入出境主管機關所核發，形式上為合法，
    惟係以詐欺方法而取得，即不具實質上之合法性，仍屬非法
    進入臺灣地區（最高法院92年度臺上字第40號、94年度臺上
    字第1064號判決意旨參照）。又刑法上之「意圖營利」係指
    行為人主觀上有牟利意圖。查谷影、黃玉梅、覃玉華、劉麗
    、何爽、李婷、姜志南、王明菊均係大陸地區人民，被告甲○○、蘇恩儀、雷雨農、熊志浩、江言鏞、李文傑、余錫龍
    、乙○○、趙士綱為圖不法利益，為使谷影等人得入境臺灣
    地區，由被告甲○○、綽號「阿西」成年男子、「阿紅」成
    年女子或被告甲○○、「阿和」（即「小林」）成年男子、
    「阿紅」成年女子之安排，被告蘇恩儀與谷影、雷雨農與黃
    玉梅、熊志浩與覃玉華、江言鏞與劉麗、李文傑與何爽、余
    錫龍與李婷、乙○○與姜志南、趙士綱與王明菊雖均無結婚
    真意，仍分別辦理結婚手續，以徒具外觀合法形式之結婚，
    而以團聚為由申請來臺，藉以規避我國政府對大陸地區人民
    入境之管制，被告甲○○、乙○○等人實質上形同以非法手
    段使大陸地區人民進入臺灣地區甚明。核被告甲○○以如附
    表一所示編號1至8之假結婚方式使大陸地區女子谷影等人非
    法進入臺灣地區、被告乙○○以如附表一所示編號7之假結
    婚方式使大陸地區女子姜志南非法進入臺灣地區，且被告甲○○自谷影等大陸地區女子來臺從事賣淫工作所得中抽取佣
    金作為對價而牟利之；被告蘇恩儀、雷雨農、熊志浩、江言
    鏞、李文傑、余錫龍自大陸地區女子谷影等人入臺賣淫後，
    依約即可按月向谷影等人收取如附表一編號1至6所示之報酬
    ；被告趙士綱、乙○○則分別向被告甲○○、「阿和」(即
    小林) 收取如附表一編號7、8所示之報酬；是被告甲○○、
    蘇恩儀、雷雨農、熊志浩、江言鏞、李文傑、余錫龍、乙○○、趙士綱，主觀上均具有營利意圖甚明。是被告甲○○如
    附表一所示各犯行，均係基於營利之意圖，而違反臺灣地區
    與大陸地區人民關係條例第15條第1款之規定，應分別依同
    條例第79條第2項之圖利使大陸地區人民非法進入臺灣地區
    罪處斷；被告乙○○基於營利之意圖，而違反臺灣地區與大
    陸地區人民關係條例第15條第1款之規定，應依同條例第79
    條第2項之圖利使大陸地區人民非法進入臺灣地區罪處斷。
    又關於結婚戶籍登記，戶政機關僅有形式審查權而無實質審
    查權，故倘申請人明知無結婚之實，卻使戶政機關公務員為
    結婚之登記，自應構成刑法第214條之使公務員登載不實公
    文書罪。核被告蘇恩儀與谷影、江言鏞與劉麗、李文傑與何
    爽、余錫龍與李婷、乙○○與姜志南、趙士綱與王明菊（即
    如附表一所示編號1、4至8）均明知彼此未有結婚之真意，
    透過被告甲○○、「阿西」、「阿紅」或被告甲○○、「阿
    和」 (即小林)、「阿紅」之安排，辦理假結婚儀式，而將
    此不實之事項向戶政事務所申辦結婚戶籍登記，使該管不知
    情之公務員，將上開不實之事項登載於職務上所掌戶籍登記
    公文書，據以核發戶籍謄本，足生損害於戶政機關對於戶政
    管理之正確性，被告甲○○各該所為，係犯刑法第214條之
    明知為不實之事項，而使公務員登載於職務上所掌之公文書
    罪。其中被告蘇恩儀並於大陸女子谷影居留期滿返回大陸地
    區後，復持上開內容不實之戶籍謄本前往移民署申請谷影再
    入境臺灣而行使之，致移民署准許谷影入境臺灣，足以生損
    害於公眾之行為，另犯刑法第216條、第214條之行使明知為
    不實之事項，而使公務員登載於職務上所掌之公文書罪。又
    此部分所犯使公務員登載不實公文書之低度行為，應為行使
    使公務員登載不實公文書之高度行為所吸收，不另論罪。綜
    上，被告甲○○所為係犯如附表一所示「所觸犯之法條」欄
    所載之罪；被告乙○○則係犯如附表一所示編號7「所觸犯
    之法條」欄所載之罪。被告甲○○就圖利使大陸地區人民非
    法進入臺灣地區部分之犯行，與綽號「阿西」之成年男子、
    阿紅」之成年女子、如附表一所示編號1至7之被告間；與如
    附表一所示編號8之被告、綽號「阿和」（即「小林」）之
    成年男子、「阿紅」之成年女子間，分別有犯意聯絡及行為
    分擔，皆為共同正犯；被告乙○○就如附表一所示編號7之
    犯行，與被告甲○○、綽號「阿西」成年男子、「阿紅」成
    年女子間，有犯意聯絡及行為分擔，為共同正犯。被告甲○○就如附表一所示編號4至8使公務員登載不實文書罪部分，
    與各該附表上「被告」、「假結婚配偶」欄所載之被告、大
    陸地區女子間；就如附表一所示編號1行使使公務員登載不
    實文書罪部分，與蘇恩儀、谷影有犯意聯絡與行為分擔，亦
    應論以共同正犯。被告甲○○就如附表一所示編號3之犯行
    ，因共犯熊志浩雖已著手於非法使大陸地區人民覃玉華非法
    進入臺灣地區，惟因未能通過移民署面談而未准許覃玉華入
    境而不遂，應依刑法第25條第2項之規定減輕其刑。又被告
    蘇恩儀先後使大陸地區女子谷影先後三次非法進入臺灣地區
    之行為，雖均間隔半年期間，惟此係因我國規定大陸地區人
    民來臺居留期限之故，是其該先後三次犯行，均係基於單一
    之營利犯意，而反覆實施，是就此部分應論以一罪。被告甲○○各該如附表一編號1、4至8所犯二罪，犯意各別，行為
    互殊，均應予分論併罰。至被告甲○○如附表一所示各次犯
    行，犯罪時間均有間隔，且其中不乏先後二次犯行相距逾、
    約半年之久者（如附表一所示編號1、4、7），尚難認係均
    為密接之時地所持續實行之複次行為，況按所謂集合犯，是
    指立法者所制定之犯罪構成要件中，本就預定有數個同種類
    之行為將反覆實行之犯罪而言，將各自實現犯罪構成要件之
    反覆多數行為，解釋為集合犯，而論以一罪（最高法院99年
    度台上字第991 號判決參照），被告甲○○所犯附表一所示
    之犯行，並不需反覆實施多次始達營利目的，故被告甲○○
    如附表一所示各次犯行，應係犯意各別、行為互殊，亦應予
    分論併罰。起訴意旨認被告甲○○就附表一編號1 至6 、編
    號8 之使大陸地區女子非法進入臺灣地區行為，係屬連續犯
    之裁判上一罪關係，尚非有當。又按刑事法上所稱之「首謀
    」者，係指在人群之中，為首倡議，主謀其事，或首先提議
    ，主導謀劃之人，其特徵在於動口倡議、指揮他人動手，而
    與學理上所稱親手犯之下手實施強暴、脅迫者之間，不以商
    議同謀為必要，此觀刑法第136 條第1 項後段，將「首謀」
    及「下手實施強暴、脅迫者」分別規範，列為不同類型之犯
    罪構成要件自明( 最高法院96年度台上字第1436號判決意旨
    參照) 。
    是以倘若行為人並非居於多數人所組成之犯罪集團最高指揮
    者地位，且仍需實際下手參與分擔構成要件之行為，即非該
    當於刑事法之「首謀者」地位。查被告甲○○於原審審理時
    既供承：引進谷影等大陸女子大部分是與一個叫「阿西」的
    人合作，辦理相關手續的費用都是「阿西」支出，伊負責出
    力，大陸女子進來的話，伊可以抽2成，伊和「阿西」係透
    過朋友介紹，「阿西」教伊可以用假結婚的方式引進大陸女
    子來臺賣淫，伊當時恰好認識一個大陸女子「阿紅」，其告
    知伊大陸那邊有很多特種行業的女子想要來臺賣淫，故伊與
    「阿西」合夥，二人為二八分帳，因為資金是「阿西」出的
    ，伊則負責透過「阿紅」找欲來臺結婚的假老婆，程序大部
    分都是伊在跑，包括教導面談等語 (見原審卷第134至136頁
    ) ，且被告蘇恩儀、雷雨農、李文傑等人於警詢、偵查中亦
    供承係被告甲○○等人與其等接洽，被告甲○○會先行支付
    渠等至大陸地區之花費，並告知其等到大陸地區後如何辦理
    手續、到移民署接受面談時應如何應答，並提供模擬面談內
    容的資料，要求其等在面談前將上載的資料背熟等語 (見偵
    字第33440號卷(一)第187頁、卷(四)第95至96頁、第99至100頁
    、第113至114頁)；復參以警方於被告甲○○住處所得如附
    表二所示之面談教戰資料、房屋租賃契約、假結婚資料，亦
    均足資佐證被告甲○○供承係由「阿西」出資，伊則是負責
    出力，包括教導面談技巧、跑程序等情，尚非無據，揆諸前
    揭說明，被告甲○○所為即與「首謀」者之行為特徵係首先
    提議而主導謀劃，單純動口倡議、指揮他人動手之行為態樣
    有間。原審公訴人於論告時指被告甲○○係犯同條例第79條
    第3項之圖利而首謀使大陸地區人民非法進入臺灣地區之罪
    ，尚有誤會，附此敘明。又按刑法上之吸收犯，係指犯罪之
    性質上，其罪名之觀念中當然包含他行為者而言，亦即所發
    生之數個犯罪事實之間，依犯罪之性質及一般日常生活之經
    驗判斷，一方可以包含於他方犯罪觀念之中，遂逕行認定一
    方之罪，而置屬於實行階段性之他方於不論；其中吸收犯中
    之高度行為吸收低度行為，係以犯罪行為之發展，依其在刑
    法上之評價程度，得分為若干階段，即循序而進之行為，其
    前行之低度行為不外使後行之高度行為易於實現，則後行之
    高度行為內容，實已涵蓋低度行為之結果，故高度行為當然
    吸收低度行為，其前後行為，在形態上雖屬分別獨立，但從
    同一法益之侵害觀點而言，具有必然之附隨關係，亦即具有
    階段之貫通性，禁止為雙重評價而應為單一之評價，若數個
    事實行為，犯意各別，被害法益不同，既無階段貫通之附隨
    關係，自不生後行為吸收前行為之關係，應視行為人主觀之
    犯意而分別論以數罪併罰（最高法院93年臺上字第6502號判
    決意旨參照）。查如附表一所示編號1、4至8之使公務員登
    載不實文書罪或行使使公務員登載不實文書罪，與臺灣地區
    與大陸地區人民關係條例之圖利使大陸地區人民非法進入臺
    灣地區罪名之性質不同，所侵害非屬同一法益，又圖利使大
    陸地區人民非法進入臺灣地區罪名之觀念中並不當然包括使
    公務員登載不實文書罪或行使使公務員登載不實文書罪之行
    為，且彼此之犯罪時間亦均有相當之間隔，形態上應屬分別
    獨立，不具有必然之附隨關係，應屬另行起意。是上述二個
    事實行為，犯意各別，被害法益不同，既無階段貫通之附隨
    關係，自不生吸收關係，應論予數罪併罰。是原起訴意旨指
    被告甲○○上開犯行係屬牽連犯之裁判上一罪關係，容有誤
    解。末按臺灣地區與大陸地區人民關係條例第79條第2項之
    圖利使大陸地區人民非法進入臺灣地區罪，其法定刑為「處
    三年以上十年以下有期徒刑，得併科新臺幣五百萬元以下罰
    金」；然同為本條犯行之行為人，其原因動機不一，犯罪情
    節亦未必盡同，或有以船舶航空器非法強行入境者、或有以
    假結婚方式入境者、或以虛偽證件或名義而入境者，其等各
    自非法入境手段所造成危害社會之程度，自屬有異，且於有
    共犯之情節時，各該共犯所擔負之角色，亦有差異，法律科
    處此類犯罪，所設之法定最低本刑卻屬相同，不可謂不重；
    本案被告乙○○為圖利而以假結婚方式使大陸地區女子姜志
    南非法入境犯行，雖有可議之處，惟被告乙○○僅使大陸地
    區女子1人進入臺灣地區，且衡酌其所謀得之利益亦非鉅大
    ，危害性較輕微，倘無視犯罪情節均一視同仁，予以重罰，
    非但流於苛酷，亦有違國民之法律感情，本院考量被告乙○○客觀之犯行與主觀之惡性，以及其犯罪所生結果，認犯罪
    之情狀，尚有可憫恕之情，如科以最低度刑，仍嫌過重，茲
    依刑法第59條規定，酌量減輕其刑。
四、原審對被告甲○○、乙○○予以論罪科刑，固非無見。惟查
    ：(一)被告甲○○如附表一所示編號1、4至8所犯圖利使大陸
    地區人民非法進入臺灣地區罪與使公務員登載不實文書罪或
    行使使公務員登載不實之文書罪間；被告乙○○如附表一所
    示編號7之2罪，犯意各別、被害法益不同，既無階段貫通之
    附隨關係，自不生吸收關係，應論予數罪併罰，已如前述，
    原審僅論以圖利使大陸地區人民非法進入臺灣地區罪，非無
    違誤；(二)原審認本件被告甲○○圖利而使如附表編號1、2及
    編號4至8所示之大陸地區女子非法進入臺灣地區、使附表編
    號3所示之大陸地區女子非法進入臺灣地區未遂之犯行、多
    次使公務員登載不實事項於職務上所掌公文書之犯行，均係
    基於單一之營利犯意，具有反覆、延續實行之特徵，在行為
    概念上，應評價認係包括一罪之集合犯而論以一罪，亦有未
    當；(三)被告甲○○如附表一所示編號4、8所為，符合中華民
    國九十六年罪犯減刑條例規定，應予減刑，原審就此漏未適
    用中華民國九十六年罪犯減刑條例，尚有未合。被告乙○○
    上訴否認其行為觸犯如附表一所示編號7之法條，固無可採
    ，惟檢察官上訴意旨指被告甲○○如附表一所示犯行應數罪
    併罰，則非無理由，且原判決復有上開可議之處，自應由本
    院將原判決該部分撤銷改判。爰審酌被告甲○○夥同「阿西
    」、「阿和」（即「小林」）、「阿紅」等人，多次引誘招
    攬臺灣地區男子前往大陸地區，與該地女子辦理假結婚，使
    該等大陸地區女子非法入境臺灣後，再自該等女子在臺非法
    賣淫所得中抽取佣金而牟利，惡性非輕；被告乙○○，以假
    結婚之方式，使大陸地區女子姜志南得以入境，不僅影響我
    國對於大陸地區人民進入臺灣地區所為之管制，亦危及戶政
    、入出境管理機關對於相關資料管理之正確性，且對臺灣地
    區治安狀況及經濟活動造成潛在威脅，兼衡被告甲○○、乙○○犯罪之手段、犯罪分工情形、犯罪所得利益、犯後均坦
    認犯行之態度等一切情狀，分別量處如主文第二項、第三項
    所示之刑。檢察官上訴意旨對被告甲○○具體求刑有期徒刑
    9年、併科罰金80萬元，尚屬過重，附此敘明。再被告甲○○就如附表一編號4、8之犯罪時間(即使大陸地區女子劉麗
    、王明菊非法進入臺灣地區之時間) 分別為96年1月6日、95
    年11月28日，均在96年4月24日以前，所犯之上開罪名，復
    無不得減刑之例外情形，合於中華民國九十六年罪犯減刑條
    例第2條第1項第3款之規定，應依該條例之規定，減輕其宣
    告刑二分之一。末查被告乙○○未曾因故意犯罪受有期徒刑
    以上刑之宣告，有本院被告前案紀錄表1件附卷可憑，其因
    一時失慮，偶罹刑典，事後已坦承犯行，深具悔意，本院認
    其經此刑之宣告後，應知警惕而無再犯之虞，因認暫不執行
    其刑為當，爰依刑法第74條第1項第1款、第2款之規定宣告
    緩刑，以啟自新。惟另審酌本件犯罪情節，為能建立其正確
    之法治觀念及防止再犯，併依刑法第74條第2項第5款規定，
    命被告乙○○應向公益團體、地方自治團體或社區提供如主
    文第三項所示之義務勞務，併依刑法第93條第1項第2款之規
    定，宣告於緩刑期間付保護管束，以資惕誡。至被告乙○○
    前雖經通緝始遭緝獲到案，有本院被告前案紀錄表在卷可稽
    ，惟此係因變更地址而未收到通知，業據被告乙○○於警詢
    陳明伊居住地點為臺北縣板橋市○○○路156號3樓之3，並
    非其戶籍地址甚明，有該警詢筆錄、戶籍謄本影本等件在卷
    可憑（見偵緝字第2178號卷第7頁、偵字第33440卷(二)第202
    頁），惟其經緝獲到案後，即均依傳喚到庭接受偵查、審理
    ，並於原審及本院審理時均坦承犯行，是其縱經通緝到案，
    惡性亦未較其他相同情節之共同被告為重，惟仍應警誡其遷
    移居住所未陳報，爰提高其義務勞務時間，亦附此敘明。又
    沒收為從刑之一種，應隨主刑宣告。共同正犯因相互間利用
    他方之行為，以遂行其犯意之實現，本於責任共同之原則，
    共同正犯應對所參與犯罪之全部事實負責，有關從刑之沒收
    部分，雖他共同正犯所得之物，亦應於其本身所處主刑之後
    ，併為沒收之諭知(最高法院92年度台上字第7050號判決意
    旨參照) ，查扣案如附表二所示之物，均係被告甲○○所有
    ，供其犯本件犯行所用之物，業據其供認在卷，爰依刑法第
    38條第1項第2款之規定沒收之。
貳、上訴駁回部分（即被告丙○○部分）：
一、公訴意旨另以：被告丙○○（綽號「表弟」）與丁○○、「
    A米」基於以假結婚方式非法引進大陸地區女子之犯意聯絡
    ，以免費招待至大陸地區旅遊及可獲報酬每月3萬元等條件
    ，由丁○○在臺灣引誘、招攬無配偶而有意願與大陸地區女
    子「假結婚」之單身男子，至大陸地區與有意來臺之大陸地
    區女子虛偽辦理結婚手續，再由被告丙○○、「A米」至大
    陸地區尋找有意來臺之大陸女子，被告丙○○、丁○○則由
    大陸地區人民來臺從事賣淫工作所得中抽取佣金作為對價而
    牟利之。嗣於95年8月間，黃鴻鵬即透過丁○○、被告丙○○結識王渝，而使王渝得於95年12月27日非法入境臺灣地區
    ；黃鴻鵬並與王渝於96年1月15日持上開相關文件至臺北市
    中正區戶政事務所，辦理虛偽之結婚登記，足以生損害於戶
    政機關對於戶政資料管理之正確性，因指被告丙○○涉犯違
    反臺灣地區與大陸地區人民關係條例第15條第1款，而犯同
    條例第79條第2項意圖營利而非法使大陸地區人民進入臺灣
    地區罪嫌，及刑法第216條、第214條行使使公務員登載不實
    文書罪嫌。
二、按犯罪事實應依證據認定之，無證據不得認定犯罪事實；不
    能證明被告犯罪者，應諭知無罪之判決，刑事訴訟法第154
    條第2項、第301條第1項分別定有明文。又用以證明犯罪事
    實之證據，猶須於通常一般人均不至於有所懷疑，堪予確信
    其已臻真實者，始得據以為有罪之認定，倘其證明尚未達到
    此一程度，而有合理性之懷疑存在，致使無從為有罪之確信
    時，即應為無罪之判決，則有最高法院76年臺上字第4986號
    判例意旨可資參照；再被告之自白，不得作為有罪判決之唯
    一證據，仍應調查其他必要之證據，以察其是否與事實相符
    ，刑事訴訟法第154條第2項亦定有明文。
三、檢察官指被告丙○○涉犯上開罪嫌，無非係以被告丙○○於
    警詢、偵查中之自白、同案被告丁○○於警詢時之供述、證
    人黃鴻鵬、王渝於警詢、偵查中之證述、同案被告甲○○所
    持用之0000000000號行動電話自97年7月4日至8月30日之通
    訊監察譯文，及臺北市政府警察局刑事警察大隊搜索、扣押
    筆錄、自願受搜索同意書、扣押物品目錄表各1份為其主要
    論據。訊之被告丙○○堅詞否認有何違反臺灣地區與大陸地
    區人民關係條例及行使使公務員登載不實公文書之犯行，辯
    稱：伊僅有於97年年初與被告丁○○在臺北市○○○路的上
    海銀行附近談合作作大陸女子來臺上班賣淫的事情，因合作
    模式、承辦業務伊熟悉，由伊去找女子，被告丁○○去找假
    老公，並提及報酬就是三七拆帳，但後來並沒有執行，在警
    詢時因員警要伊交待出2、3個名字，伊才會說出有承辦楊麗
    華、陳熙的假結婚業務，但她們都是真結婚，只是委託伊跑
    件，伊確實沒有仲介證人黃鴻鵬與王渝假結婚等語。經查：
(一)、黃鴻鵬於95年8月9日前往大陸地區重慶市公證處與王渝辦理
    公證結婚，取得該市公證處（2006）渝證字第601號結婚公
    證書後，旋於同年月26日返臺，並於同年9月1日持上開公證
    書送海基會辦理驗證，而取得該基金會所核發之證明，並於
    同日持上開相關文件以配偶身分簽名出具「大陸地區人民進
    入臺灣地區保證書」，向臺北市政府警察局中正第二分局申
    辦保證事宜，經警員實質審查後准予對保。又於同年9月4日
    填具大陸地區人民入出臺灣地區申請書，向址設臺北市○○
    區○○街15號之境管局申請王渝來臺團聚，經該局承辦人員
    實質審查後，發給通行證許可入境，使王渝於95年12月27日
    進入臺灣地區。黃鴻鵬、王渝並於96年1月15日，共同持上
    開結婚公證書、海基會所出具核對結婚公證書之證明、重慶
    市公證員協會寄交之公證書副本相符之證明，及王渝中華民
    國臺灣地區通行證影本等資料，至臺北市中正區戶政事務所
    填寫結婚登記申請書辦理結婚登記，使承辦戶籍登記之不知
    情公務員形式審查後，將2人結婚之事項，登載於其職務上
    所掌之戶政登記簿，王渝嗣於96年5月26日出境後，黃鴻鵬
    並另行於96年6月13日持上開戶籍謄本向移民署申請王渝來
    臺團聚而行使，使王渝得於96年8月6日、97年6月12日2次進
    入臺灣地區。嗣王渝於97年7月22日晚間8時50分許，在臺北
    市大安區○○○路○段219號「最愛商務旅店」501號房，經
    警查獲與男客從事性交易，而循線查獲上開情事等事實，業
    經證人黃鴻鵬於偵查；證人王渝於前案警詢及偵查中分別證
    述明確(見偵字第33440號卷(四)第210至211頁、前案偵查卷第
    25至31頁、第92至94頁) ，復有移民署97年10月22日移署資
    處寰字第097107459940號函所檢附黃鴻鵬、王渝之入出國日
    期證明書各1份、大陸地區人民入出臺灣地區申請書、境管
    局面談紀錄、面談結果建議表各2份、臺北市政府警察局中
    正第二分局訪查紀錄表、海基會證明、結婚公證書、王渝通
    行證、戶籍謄本各1份，及臺北市中正區戶政事務所97年10
    月21日北市正戶字第09730847700號函所檢附之結婚登記申
    請書及中華人民共和國結婚證各1份，及臺北市政府警察局
    刑事警察大隊搜索筆錄、北院97年度北秩字第528號裁定附
    卷為稽（見前案偵查卷第99至123 頁、第126 至135 頁），
    堪信為真實。
(二)、又被告丙○○固曾於警詢、偵查中供稱：「我有仲介販運3
    個大陸四川省的女子來臺，包括楊麗華、陳熙，另一個名字
    忘了，因為我在大陸四川省有做過服裝生意，所以我本人認
    識大陸當地的女子，然後我就逐一的問她們有無來臺賺錢意
    願，願意後，我就幫她們在臺灣找經紀人辦理結婚手續後來
    臺，其方法就是幫她找一個假老公辦理結婚登記，再申請來
    臺灣。假老公係與我合作關係的朋友綽號『旺旺』之男子找
    來的，都是經由我與四川要來臺灣的女子事先聯絡好後，再
    通知假老公依約前往大陸辦資料，我仲介販運大陸女子來臺
    ，是賺介紹費人民幣1 萬元（約新臺幣46,000元），有的是
    與綽號『旺旺』之男子三七分帳，如女子上１個工5,000 元
    ，應召站給我們2,400 元，我給女孩子1,800 元，剩600 元
    我跟『旺旺』三七分帳。每名大陸女子來臺，花費大約新臺
    幣17萬左右，該筆資金由我跟綽號『旺旺』之男子一同出資
    ，大陸女子來臺後均是從事賣淫的工作。因我比較小股，我
    的工作是負責在大陸找女孩子來臺灣，女子入臺後均由綽號
    『旺旺』之男子負責，並安排她們住處，我不清楚她們現在
    何處。我知道陳熙的假老公叫陳智文，另二個假公老名字我
    記不清楚。由我教導大陸女子入境應答，另綽號『旺旺』負
    責教導假老公應答。大陸女子來臺後每月支付假老公3 萬元
    ，均由綽號『旺旺』支付的。我與丁○○是96年底開始從事
    此行業」等語( 見偵字第33340 號卷第81至84頁、第87頁、
    第94頁、偵字第29303 號卷第259 頁) ，惟依被告丙○○上
    開供述內容，既未有隻字提及證人王渝係由伊與同案被告丁○○循上開模式而非法引進臺灣，檢察官遽以上開供述內容
    認定被告丙○○已對於本案犯罪事實為自白，尚嫌速斷。
(三)、況依證人即被告丁○○於原審審理時所述：約於2年前認識
    丙○○，聽說他從事婚姻介紹，但並沒有與他合作引進大陸
    女子來臺，丙○○曾經在上海銀行附近告訴我說有機會的
    話可以一起作，他對很多人都有說過，但是沒有作。當時談
    的合作模式是從大陸辦假結婚，他叫我去找假老公，他負責
    辦理這方面的事情，因為他專門在作婚姻介紹的，但我聽別
    人說丙○○說有辦法辦理假老公的事情是在騙人，丙○○並
    不認識「A米」等語 (見原審卷第104頁背面至106頁)，足徵
    被告丙○○辯稱伊與丁○○就假結婚引進大陸女子乙事僅止
    於洽談階段，並未實際付諸實行等語，非無可採。而卷附證
    人黃鴻鵬、王渝歷次於警詢、偵查及原審審理時之證詞，均
    未曾提及被告丙○○有參與渠等假結婚乙事；再觀以同案被
    告甲○○所持用之0000000000號行動電話自97年7月4日至8
    月30日之通訊監察譯文，及被告丙○○所持用之0000000000
    號行動電話自97年8月26日迄至97年9月15日之通聯譯文 (見
    偵字第33340號卷(三)第41至93頁)，亦未見有關於被告丙○○
    仲介黃鴻鵬、王渝假結婚之通話內容或記載，至依被告丙○○為警查獲時之搜索扣押筆錄固載有「房屋租賃契約書影本
    」（見偵字第29303號卷第139頁），然房屋租賃並非特殊之
    生活型態，尚難僅以該「房屋租賃契約書影本」遽指被告丙○○有上開檢察官所指之犯行。
(四)、至公訴人雖於原審論告時表示王渝係四川人，核與被告丙○○前於警詢、偵查中供稱其引進的大陸女子皆為四川人乙節
    相符，且因引進大陸女子來臺賣淫之犯罪屬需多人分工之行
    業，被引進之女子不可能認識或看過每個參與此犯行之人，
    證人王渝才未能於警詢、偵查中明確指認被告丙○○云云。
    惟依檢察官於起訴書所載被告丙○○、丁○○、「A米」之
    分工模式既係：「由被告丁○○在臺灣引誘、招攬無配偶而
    有意願與大陸地區女子假結婚之單身男子，至大陸地區與有
    意來臺之大陸地區女子虛偽辦理結婚手續，再由被告丙○○
    、『A米』至大陸地區尋找有意來臺之大陸女子」；而被告
    丙○○於警詢時亦供稱：因為伊在大陸四川省有做過服裝生
    意，所以伊認識大陸當地的女子，係由伊逐一的問大陸女子
    有無來臺賺錢意願等語，則苟證人王渝確係由被告丙○○仲
    介來臺，證人王渝當與被告丙○○有一定程度之接觸，自不
    能僅於警詢、偵查中證稱：係「A米」介紹伊與證人黃鴻鵬
    假結婚，並由「A米」教導入境面談之內容，來臺費用15萬
    元亦係「A米」與伊談好的等語(見偵字第33440號卷(一)第226
    至228頁)，而隻字未提及與被告丙○○接觸之過程；況且，
    被告丙○○於警詢時供稱尹與被告丁○○係自96年底開始從
    事此行業云云(見偵字第33440號卷(一)第94頁) ，惟證人王渝
    係於95年12月27日即入境臺灣，已如前述，自難認被告丙○○前於警詢、偵查中所為不利於己之供述與事實相符，尚不
    得以被告丙○○該等警詢及偵查中所述而對其為不利之認定
    。
四、綜上所述，檢察官所提出之證據，尚不能使本院形成被告丙○○有罪之確信。此外，復查無其他積極證據足資證明被告
    丙○○有何被訴犯行。揆諸首揭說明，自屬不能證明被告丙○○犯罪。原審以不能證明被告丙○○犯罪，而為被告丙○○無罪之判決，並無違誤。檢察官猶以前詞抗辯，指摘原判
    決不當，並無理由，應予駁回。
據上論斷，應依刑事訴訟法第368條、第369條第1項前段、第364
條、第299條第1項前段，臺灣地區與大陸地區人民關係條例第79
條第2項、第4項，刑法第11條前段、第28條、第216條、第214條
、第25條第2項、第59條、第74條第1項第1款、第2款、第2項第5
款、第93條第1項第2款、第38條第1項第2款、第51條第5款，刑
法施行法第1條之1，中華民國九十六年罪犯減刑條例第2條第1項
第3款、第7條，判決如主文。
本案經檢察官林炳雄到庭執行職務。
中    華    民    國    99    年    10    月    26    日
                  刑事第二十二庭審判長法  官  郭雅美
                                      法  官  洪于智
                                      法  官  李麗珠
以上正本證明與原本無異。
如不服本判決，應於收受送達後10日內向本院提出上訴書狀，其
未敘述上訴之理由者並得於提起上訴後10日內向本院補提理由書
（均須按他造當事人之人數附繕本）「切勿逕送上級法院」。
                                      書記官  陳禹任
中    華    民    國    99    年    11    月    2     日
附錄：本案論罪科刑法條全文
臺灣地區與大陸地區人民關係條例第79條
違反第十五條第一款規定者，處一年以上七年以下有期徒刑，得
併科新臺幣一百萬元以下罰金。
意圖營利而犯前項之罪者，處三年以上十年以下有期徒刑，得併
科新臺幣五百萬元以下罰金。
前二項之首謀者，處五年以上有期徒刑，得併科新臺幣一千萬元
以下罰金。
前三項之未遂犯罰之。
刑法第214條
明知為不實之事項，而使公務員登載於職務上所掌之公文書，足
以生損害於公眾或他人者，處三年以下有期徒刑、拘役或五百元
以下罰金。
刑法第216條
行使第二百十條至第二百十五條之文書者，依偽造、變造文書或
登載不實事項或使登載不實事項之規定處斷。
附表一
┌────┬─────────┬────────┬────────┬────────┬────────┬────────┬────────┬────────┐
│ 編號   │        1         │        2       │       3        │      4         │      5         │      6         │       7        │       8        │
├────┼─────────┼────────┼────────┼────────┼────────┼────────┼────────┼────────┤
│被告    │蘇恩儀            │雷雨農          │熊志浩          │江言鏞          │李文傑          │余錫龍          │乙○○          │趙士綱          │
├────┼─────────┼────────┼────────┼────────┼────────┼────────┼────────┼────────┤
│假結婚配│谷影              │黃玉梅          │覃玉華          │劉麗            │何爽            │李婷            │姜志南          │王明菊          │
│偶      │                  │                │                │                │                │                │                │                │
├────┼─────────┼────────┼────────┼────────┼────────┼────────┼────────┼────────┤
│約定可獲│每月由假結婚之配偶│同左            │同左            │同左            │同左            │同左            │由甲○○為乙○○│由綽號「阿和」( │
│得之報酬│支付3 萬元作為報酬│                │                │                │                │                │代付房租共4 萬元│ 即「小林」)之男│
│        │                  │                │                │                │                │                │                │ 子支付59,500元 │
│        │                  │                │                │                │                │                │                │ 予趙士綱( 起訴 │
│        │                  │                │                │                │                │                │                │ 書誤載為係由王 │
│        │                  │                │                │                │                │                │                │ 明菊支付不詳代 │
│        │                  │                │                │                │                │                │                │ 價予趙士綱)    │
├────┼─────────┼────────┼────────┼────────┼────────┼────────┼────────┼────────┤
│辦理假結│於95年11月13日在大│96年7 月30日於大│95年11月13日在大│95年8 月1 日在大│96年8 月24日在大│97年2 月25日在大│96年9 月16日在大│95年6 月26日在大│
│婚登記之│陸地區遼寧省公證處│陸地區廣西壯族自│陸地區廣西省來賓│陸地區遼寧省公證│陸地區遼寧省    │陸地區河南省南陽│陸地區遼寧省公證│陸地區吉號林省長│
│時間、地│                  │治區來賓市公證處│市公證處        │處              │                │市              │據              │春市公證處      │
│點      │                  │                │                │                │                │                │                │                │
├────┼─────────┼────────┼────────┼────────┼────────┼────────┼────────┼────────┤
│向內政部│95年12月26日( 初次│96年11月1日     │97年9 月底某日  │95年8 月25日    │96年11月9日     │97年3 月18 日   │96年10月18日( 追│95年7月17日     │
│入出國及│申請入境)         │                │                │                │                │                │加起訴書誤載為  │                │
│移民署申│                  │                │                │                │                │                │96年11月18日)   │                │
│請假結婚│                  │                │                │                │                │                │                │                │
│配偶入境│                  │                │                │                │                │                │                │                │
│臺灣時間│                  │                │                │                │                │                │                │                │
├────┼─────────┼────────┼────────┼────────┼────────┼────────┼────────┼────────┤
│假結婚配│96年7 月17日由桃園│97年6 月13 日 由│因熊志浩未通過移│96年1 月6 日由桃│97年4 月3 日由桃│97年6 月15 日 由│96年12月29日由桃│95年11月28日由桃│
│偶來臺時│中正國際機場初次入│桃園中正國際機場│民署之面試故未得│園中正國際機場入│園中正國際機場入│桃園中正國際機場│園中正國際機場入│園中正國際機場入│
│間、地點│境臺灣，嗣並先後於│入境臺灣        │逞              │境臺灣          │境臺灣          │入境臺灣        │境臺灣          │境臺灣          │
│        │97年1 月19 日 、同│                │                │                │                │                │                │                │
│        │年7 月25日二次入境│                │                │                │                │                │                │                │
├────┼─────────┼────────┼────────┼────────┼────────┼────────┼────────┼────────┤
│辦理不實│96年8 月10日在臺北│未辦理戶籍登記  │未辦理戶籍登記  │96年2 月6 日在臺│97年4 月8 日在臺│97年6 月30日在臺│97年1 月3 日在臺│95年12月6 日在臺│
│戶籍登記│縣三重市戶政事務所│                │                │北縣新店市戶政事│北縣汐止戶政事務│北縣三重市戶政事│北縣板橋市戶政事│北縣永和市戶政事│
│之時間、│                  │                │                │務所            │所              │務所            │務所            │務所            │
│地點    │                  │                │                │                │                │                │                │                │
├────┼─────────┼────────┼────────┼────────┼────────┼────────┼────────┼────────┤
│使戶政機│「蘇恩儀與谷影於95│                │                │「江言鏞與劉麗於│「李文傑與何爽於│「余錫龍於97 年2│「乙○○於96 年9│「趙士綱與王明菊│
│關承辦人│年11月13日結婚」  │                │                │95年8 月1 日結婚│96 年8月24日結婚│月25日結婚」、「│月16日與姜志南結│於95年6 月26 日 │
│員於職務│、「谷影為蘇恩儀之│                │                │」、「劉麗為江言│」、「何爽為李文│李婷為余錫龍之配│婚」、「姜志南為│結婚」( 起訴書誤│
│上所掌之│配偶」            │                │                │鏞之配偶」      │傑之配偶」      │偶」            │乙○○之配偶」  │載為「95年12月6 │
│戶口名簿│                  │                │                │                │                │                │                │日」) 、「王明菊│
│等公文書│                  │                │                │                │                │                │                │為趙士綱之配偶」│
│上登載不│                  │                │                │                │                │                │                │                │
│實之事項│                  │                │                │                │                │                │                │                │
├────┼─────────┼────────┼────────┼────────┼────────┼────────┼────────┼────────┤
│所觸犯之│臺灣地區與大陸地區│臺灣地區與大陸地│臺灣地區與大陸地│臺灣地區與大陸地│臺灣地區與大陸地│臺灣地區與大陸地│臺灣地區與大陸地│臺灣地區與大陸地│
│法條    │人民關係條例第79條│區人民關係條例第│區人民關係條例第│區人民關係條例第│區人民關係條例第│區人民關係條例第│區人民關係條例第│區人民關係條例第│
│        │第2 項、刑法第216 │79條第2 項      │79條第4 項、第2 │79條第2 項、刑法│79條第2 項、刑法│79條第2 項、刑法│79條第2 項、刑法│79條第2 項、刑法│
│        │條、第214 條行使使│                │項              │第214 條使公務員│第214 條使公務員│第214 條使公務員│第214 條使公務員│第214 條使公務員│
│        │公務員登載不實文書│                │                │登載不實文書罪  │登載不實文書罪  │登載不實文書罪  │登載不實文書罪  │登載不實文書罪  │
│        │罪                │                │                │                │                │                │                │                │
├────┼─────────┼────────┼────────┼────────┼────────┼────────┼────────┼────────┤
│甲○○應│甲○○共同意圖營利│甲○○共同意圖營│甲○○共同意圖營│甲○○共同意圖營│甲○○共同意圖營│甲○○共同意圖營│甲○○共同意圖營│甲○○共同意圖營│
│處之罪刑│，違反不得使大陸地│利，違反不得使大│利，違反不得使大│利，違反不得使大│利，違反不得使大│利，違反不得使大│利，違反不得使大│利，違反不得使大│
│        │區人民非法進入臺灣│陸地區人民非法進│陸地區人民非法進│陸地區人民非法進│陸地區人民非法進│陸地區人民非法進│陸地區人民非法進│陸地區人民非法進│
│        │地區之規定，處有期│入臺灣地區之規定│入臺灣地區之規定│入臺灣地區之規定│入臺灣地區之規定│入臺灣地區之規定│入臺灣地區之規定│入臺灣地區之規定│
│        │徒刑年肆月；又犯│，處有期徒刑年│，處有期徒刑年│，處有期徒刑年│，處有期徒刑年│，處有期徒刑年│，處有期徒刑年│，處有期徒刑年│
│        │行使使公務員登載不│肆月。          │肆月。          │肆月（減為有期徒│肆月；又犯使公務│肆月；又犯使公務│肆月；又犯使公務│肆月（減為有期徒│
│        │實文書罪，處有期徒│                │                │刑壹年捌月）；又│員登載不實文書罪│員登載不實文書罪│員登載不實文書罪│刑壹年捌月）；又│
│        │刑伍月，應執行有期│                │                │犯使公務員登載不│，處有期徒刑肆月│，處有期徒刑肆月│，處有期徒刑肆月│犯使公務員登載不│
│        │徒刑年柒月。    │                │                │實文書罪，處有期│，應執行有期徒刑│，應執行有期徒刑│，應執行有期徒刑│實文書罪，處有期│
│        │                  │                │                │徒刑肆月（減為有│年陸月。      │年陸月。      │年陸月。      │徒刑肆月（減為有│
│        │                  │                │                │期徒刑貳月），應│                │                │                │期徒刑貳月），應│
│        │                  │                │                │執行有期徒刑壹年│                │                │                │執行有期徒刑壹年│
│        │                  │                │                │玖月。          │                │                │                │玖月。          │
└────┴─────────┴────────┴────────┴────────┴────────┴────────┴────────┴────────┘
附表二
   ┌───┬──────────────┐
   │編號  │應沒收之物                  │
   ├───┼──────────────┤
   │ 1    │行動電話玖支(含SIM卡玖張)   │
   ├───┼──────────────┤
   │ 2    │現金新臺幣陸萬捌仟元        │
   ├───┼──────────────┤
   │ 3    │筆記型電腦壹部              │
   ├───┼──────────────┤
   │ 4    │外接式硬碟壹個              │
   ├───┼──────────────┤
   │ 5    │假結婚資料壹批              │
   ├───┼──────────────┤
   │ 6    │入境面談教戰資料壹批        │
   ├───┼──────────────┤
   │ 7    │帳單壹批                    │
   ├───┼──────────────┤
   │ 8    │應召女子名冊壹本            │
   ├───┼──────────────┤
   │ 9    │房屋租賃契約壹本            │
   └───┴──────────────┘

司法院資訊處製作；財團法人民間司法改革基金會備份。
